# 借款费用资本化

提问人：dingo1018 时间：2015-11-18 16:20:12
请教大家一个问题：关于借款费用资本化中 IFRS中提到 “In broad terms, a qualifying asset is one that necessarily takes a substantial period of time to get ready for its intended use or sale. Investments accounted for under the equity method would not meet the criteria for a qualifying asset.”这里的Investments accounted for under the equity method would not meet the criteria for a qualifying asset 为什么权益性投资的情况下就不能算呢？ 谢谢！

回答人：chenyiwei
权益法核算的长期股权投资并不需要经过相当长时间的购置或建造活动才能达到预定可使用或可销售状态，所以不是符合资本化条件的资产。通俗地说，该类资产没有“完工日”的概念，也没有是否达到“预定可使用或可销售状态”之分。